臺灣基隆地方法院刑事判決　　　　　　　100年度訴字第900號
公　訴　人　臺灣基隆地方法院檢察署檢察官
被　　　告　簡正義
選任辯護人　林長泉律師
上列被告因傷害直系尊親屬案件，經檢察官提起公訴（100 年度
偵字第5171號），本院判決如下：
    主  文
本件公訴不受理。
    理  由
一、公訴意旨詳如起訴書（即附件）之所載。
二、按告訴乃論之罪，告訴人於第一審辯論終結前得撤回告訴；
    又告訴經撤回者，應諭知不受理之判決，刑事訴訟法第二百
    三十八條第一項、第三百零三條第三款分別定有明文。又對
    於直系血親尊親屬，犯第二百七十七條之罪者，加重其刑至
    二分之一，然既係加重其刑，而所犯者如係第二百七十七條
    第一項之罪，須告訴乃論，又係以罪而不以刑為準則，則對
    於直系血親尊親屬犯刑法第二百七十七條第一項之罪，自在
    告訴乃論之列，告訴人於第一審辯論終結前已撤回其告訴，
    應諭知不受理之判決（最高法院19年上字第1962號判例意旨
    及80年度臺上字第3149號判決意旨參照）。
三、查本案被告簡正義被訴傷害案件，檢察官認係觸犯刑法第二
    百八十條、第二百七十七條第一項之傷害直系尊親屬罪嫌，
    依同法第二百八十七條前段規定，須告訴乃論。茲因告訴人
    簡石田業已撤回本案告訴（參見本院卷附民國100 年12月20
    日準備程序筆錄暨撤回告訴聲請狀），按諸首開說明，本件
    即應依刑事訴訟法第三百零三條第三款規定，不經言詞辯論
    ，逕為不受理判決之諭知。
據上論斷，應依刑事訴訟法第三百零三條第三款、第三百零七條
，判決如主文。
中    華    民    國   100    年    12    月    20    日
                  刑事第五庭審判長法  官  齊  潔
                                  法  官  周霙蘭
                                  法  官  王慧惠
以上正本證明與原本無異。
如不服本判決應於收受送達後10日內向本院提出上訴書狀，並應
敘述具體理由；其未敘述上訴理由者，應於上訴期間屆滿後20日
內向本院補提理由書(均須按他造當事人之人數附繕本)「切勿逕
送上級法院」。
中    華    民    國   100    年    12    月    20    日
                                  書記官  王一芳
附件：
臺灣基隆地方法院檢察署檢察官起訴書
                                     100年度偵字第5171號
    被      告  簡正義  男  44歲（民國○○年○月○○日生）
                        住基隆市○○區○○路197之1號7樓
                        國民身分證統一編號：Ｚ000000000號
上列被告因傷害案件，已經偵查終結，認應提起公訴，茲將犯罪
事實及證據並所犯法條分敘如下：
        犯  罪  事  實
一、簡正義為簡石田之子，民國100年10月18日下午6時30分許，
    在基隆市○○○路129巷1之2號5樓住處，簡石田與其妻即簡
    正義之母簡林吉子因賣房子之事意見不諧而發生爭吵，簡林
    吉子忿而要求離婚，並打電話要簡正義回家解決，簡正義獲
    訊後趕回上開住處，竟對簡石田惡言咆哮，2人爆發激烈口
    角，簡正義因不滿簡石田出言斥責，以徒手將簡石田壓在沙
    發上，簡正義之弟即簡石田之子簡銘峰在上開住處2樓聞聲
    下樓查看，將簡正義拉開，詎簡正義竟基於傷害之犯意，以
    腳踢簡石田肚子1下，又持金屬材質之鑰匙1支（未據警方查
    扣）置於拳頭內，鑰匙尖端露出，朝簡石田之頭部揮擊2下
    ，致簡石田受有頭部外傷、下唇撕裂傷及胸痛等傷害。
二、案經簡石田訴由基隆市警察局第四分局報告偵辨
        證 據 並 所 犯 法 條
一、訊據被告簡正義固不諱言於上揭時、地與告訴人簡石田發生
    爭執之事實，惟矢口否認傷害告訴人，辯稱：因告訴人與其
    母簡林吉子發生口角，伊係阻止告訴人攻擊其母，沒有打告
    訴人，只有推告訴人而已云云。然查，上揭犯罪事實，業據
    告訴人於警詢時指述及偵訊時證述歷歷，核與證人簡銘峰、
    簡林吉子於警詢時陳述及偵訊時證述之情節大致合，足認
    告訴人之指述應非子虛烏有，堪以採信。此外，復有告訴人
    提出之基隆長庚紀念醫院診斷證明書1紙、告訴人受傷之彩
    色照片5張及臺灣基隆地方法院100年度暫家護字第119號民
    事暫時保護令1份在卷可資佐證，被告罪嫌堪予認定。
二、核被告所為，係犯刑法第280條、第277條第1項之傷害直系
    血親尊親屬罪嫌。
三、依刑事訴訟法第251條第1項提起公訴。
    此  致
臺灣基隆地方法院
中    華    民    國   100    年    11    月    21    日
                              檢察官  林  伯  宇
本件正本證明與原本無異
中    華    民    國   100    年    12    月    1     日
                              書記官  洪  欣  悅
附錄所犯法條：
刑法第280條
對於直系血親尊親屬，犯第 277 條或第 278 條之罪者，加重其
刑至二分之一。
刑法第277條第1項
傷害人之身體或健康者，處 3 年以下有期徒刑、拘役或 1 千元
以下罰金。